臺灣嘉義地方法院行政訴訟判決
111年度交字第60號
原      告  楊志明  
被      告  交通部公路總局嘉義區監理所

代  表  人  黃萬益  
訴訟代理人  黃麗華  
上列當事人間交通裁決事件，原告不服被告民國111年8月5日嘉
監義裁字第76-L00000000號裁決（原舉發通知單為嘉市警交字第
L00000000號），提起行政訴訟，本院判決如下：
   主 文
一、原告之訴駁回。
二、訴訟費用新臺幣叁佰元由原告負擔。
   事實及理由
一、程序事項：本件係因原告違反道路交通管理處罰條例（下稱
    同條例）第53條第1項、第63條第1項第3款規定，不服被告1
    11年8月5日嘉監義裁字第76-L00000000號裁決，而提起行政
    訴訟，經核屬於行政訴訟法第237條之1第1項第1款規定之交
    通裁決事件，自應依行政訴訟法第2編第3章規定之交通裁決
    事件訴訟程序；且本件事證明確，本院爰依同法第237條之7
    規定，不經言詞辯論，逕為判決，合先敘明。
二、事實概要：原告駕駛車牌號碼0000-00號自用小客車（下稱
    系爭車輛）於民國111年7月9日下午3時5分許（下稱違規日
    、時），駛經嘉義市忠孝路與忠孝二街口（下稱系爭路口）
    時，經嘉義市政府警察局第二分局（下稱舉發機關）後湖派
    出所警員認有「闖紅燈」之違規行為，遂當場攔停開立嘉義
    市政府警察局嘉義警交字第L00000000號舉發違反道路交通
    管理事件通知單（下稱系爭舉發通知單），應到案日期為11
    1年8月9日前。嗣原告於到案日期前之111年7月15日依法提
    出陳述，經被告認有「駕車行經有燈光號誌管制之交岔路口
    闖紅燈」之違規事實，依同條例第63條第1項（原處分漏列
    第3坝）、第53條第1項之規定，於111年8月5日以嘉監義裁
    字第76-L00000000號違反道路交通管理事件裁決書（下稱原
    處分）處原告罰鍰新臺幣（下同）2,700元，並記違規點數3
    點。原告不服，遂提起本件行政訴訟。
三、原告主張：
（一）本件違規非屬現場舉發，警方未提出違規影像做為佐證，
      與舉發違規要件不符。員警宣稱有巡邏車錄影存證，當事
      人要求當場查看卻遭拒絕。
（二）警車出現在系爭車輛後方是在保義路近保建街路口，而非
      忠孝路，係於系爭車輛自行停車購物時（保建街88號前）
      上前盤查至為明確。警方稱一路尾隨至適當地點，是警方
      刻意營造現場舉發之假像。
（三）員警稱行車紀錄器已遭循環錄影洗掉一事是謊話，案件舉
      發是15時05分，勤務時間至16時55分，豈有被覆蓋或洗掉
      。
（四）聲明：原處分撤銷。訴訟費用由被告負擔。
四、被告則答辯以：
（一）本件經舉發機關函復略以：原告確於系爭舉發通知單所記
      時、地，因駕駛系爭車輛闖紅燈（沿嘉義市忠孝二街西向
      東行駛，紅燈闖越忠孝路慢車道向東行駛），經執勤員警
      （沿忠孝路慢車道南向北行駛）攔查舉發，違規事實明確
      ，執勤員警依據違規事實及法令規定予以掣單舉發，並無
      不當之處。另原告駕駛系爭車輛闖紅燈後，員警立即上前
      攔查，於接近系爭車輛時，見其行車速度忽快忽慢、忽停
      忽走，在考量避免攔查時發生意外狀況，遂跟隨其至適當
      之路段將其攔查，並於盤查確認無疑後，再依據違規事實
      及法令規定予以掣單舉發。
（二）綜上所述，本案既經原舉發機關查證違規事實明確，被告
      依同條例第53條第1項、第63條第1項第3款，及道路交通
      安全規則第102條第1項第1款，以原處分裁處，於法應無
      不合。
（三）聲明：原告之訴駁回；訴訟費用由原告負擔。
五、本院之判斷：
（一）本件應適用之法令：
　 1、道路交通管理處罰條例：
　 （1）第4條第2項：駕駛人駕駛車輛、大眾捷運系統車輛或行
        人在道路上，應遵守道路交通標誌、標線、號誌之指示
        、警告、禁制規定，並服從執行交通勤務之警察或依法
        令執行指揮交通及交通稽查任務人員之指揮。　　　
　 （2）第53條第1項：汽車駕駛人，行經有燈光號誌管制之交
        岔路口闖紅燈者，處1,800元以上5,400元以下罰鍰。
　 （3）第63條第1項第3款：汽車駕駛人有下列各款所列條款之
        一者，除依原條款處罰鍰外，並予記點：……三、有第43
        條、第53條或第53條之1情形之一者，各記違規點數3點
        。 
   2、道路交通安全規則102條第1項第1款：汽車行駛至交岔路
      口，其行進、轉彎，應依下列規定：一、應遵守燈光號誌
      或交通指揮人員之指揮，遇有交通指揮人員指揮與燈光號
      誌並用時，以交通指揮人員之指揮為準。
 　3、道路交通標誌標線號誌設置規則第206條第5款第1目：行
      車管制號誌各燈號顯示之意義如左：……五、圓形紅燈(一)
       車輛面對圓形紅燈表示禁止通行，不得超越停止線或進
      入路口。
（二）事實概要欄所記載之事實，為兩造所不爭執，並有系爭舉
      發通知單（原處分卷第1頁）、嘉義市監理站交通違規陳
      述單（原處分卷第2頁）、嘉義市政府警察局第二分局111
      年7月27日嘉市警二交字第1110500944號函及答辯書（原
      處分卷第4頁至第6號）、交通部公路總局嘉義區監理所嘉
      義市監理站111年7月27日嘉監義站字第1110157309號函（
      原處分卷第7頁至第8頁）、原處分及送達證書（原處分卷
      第9頁至第10頁）等在卷足稽，應認屬實。是本件之爭點
      在於，原告行經系爭路口時，有無闖紅燈之違規事實？
（三）經查：
   1、證人即舉發警員王仲崑於本院審理時證述：當天執行巡邏
      勤務，開警車停在忠孝路與忠孝二街口路邊的停車格，忠
      孝路慢車道是綠燈，看見原告從快車道右轉，沒有停紅燈
      ，直接往忠孝二街方向行駛，因當時原告一開始車速有點
      快，員警剛好也要右轉過去，原告沿路行駛忽快忽慢，行
      跡可疑，所以在忠孝路及保建街口攔查原告，並對原告的
      闖紅燈違規行為作舉發，在忠孝路有停等線，原告的車子
      必須在停等線等忠孝二街變成綠燈，才可以直行忠孝二街
      ，所以原告是沒有在停等線等，直接闖紅燈；一開始原告
      的車速也很快，到忠孝二街及保義路口時車速才變慢，且
      走走停停，當時警車才到原告後面，又看到對向有來車，
      無法超車過去攔停原告，所以才會在保義路與保建街口鳴
      笛將原告攔停等語明確。其結證內容經核亦無何矛盾或違
      背經驗法則之處，自得為本院判斷原告駕車闖紅燈之依據
      。
   2、經本院勘驗證人當庭提供之密錄器錄影光碟（附於本院卷
      第81頁）可知，影片開始時，員警告訴原告開車偏來偏去
      ，而且剛才有闖紅燈，員警說有看見，原告問闖哪個地方
      的紅燈，員警稱是忠孝路與忠孝二街口，而且原告開車停
      一下開一下、停一下開一下。原告稱他要去驗車，員警說
      驗車點已經過了，原告說他是看驗車點沒有開是關的。員
      警問原告是否有喝酒，原告稱可以測並說沒有；後於影片
      顯現2022/07/09 15 ：08：50時，員警告訴原告違規的部
      分予以告發，告訴原告其闖紅燈。原告說他哪有闖紅燈，
      員警說這有行車紀錄器，原告表示要看錄影畫面，員警表
      示無法馬上看，如果要看要去申訴，員警表示不會亂開，
      員警表示警車方向是綠燈要過去，原告就闖紅燈。原告說
      不要這樣。員警說警車方向是綠燈要直行，就看原告這樣
      直接闖過去，員警說原告是從快車道來的。原告說是的，
      他是從快車道來的。員警說原告轉過去的地方不用停嗎，
      不然直行的車會和原告相撞，中間原告不是要停嗎，中間
      有紅燈，原告怎麼沒有停。原告稱右轉還要再停一次嗎。
      員警說對，前面有紅綠燈原告有沒有在看。原告說不要這
      樣，也沒有什麼多大的違規，不能夠那樣嗎。員警問不然
      你說你剛才在做什麼，原告說我真的要去驗車。員警說正
      常人開車不會這樣，並問原告不然你開車在做什麼。原告
      說他是拿東西要放下去，拿出來要收起來而已，如果這樣
      也要開怎麼開的完等內容，有勘驗筆錄（本院卷第73頁至
      第74頁）等在卷可佐。
　 3、依證人即舉發員警證述及密錄器對話內容可知，證人目擊
      原告駕駛系爭車輛於違規日、時在嘉義市○區○○路號誌為
      紅燈時，自快道車逕自闖越紅燈進入忠孝二街，員警立即
      尾隨並於保建街攔停原告且當場開立系爭舉發通知單，原
      告對於上開違規事實當場並未爭執，僅表示「右轉還要再
      停一次嗎」；「不要這樣，也沒有什麼多大的違規」等語
      。是故原告確有原處分所載「駕車行經有燈光號誌管制之
      交岔路口闖紅燈」之違規事實，應可認定。
六、綜上，原告駕駛系爭車輛，於違規日、時，確有闖紅燈之交
    通違規行為無訛，是被告依道路交通管理處罰條例第53條第
    1項、第63條第1項第3款及違反道路交通管理事件統一裁罰
    基準及處理細則規定，裁處原告罰鍰2,700元，並記違規點
    數3點，經核並無違法，原告訴請撤銷為無理由，應予駁回
    。
七、兩造其餘攻擊防禦方法均與本件判決結果不生影響，故不逐
    一論述，併此敘明。
八、本件第一審裁判費為300元，應由原告負擔，爰確定第一審
    訴訟費用額如主文第2項所示。
據上論結，本件原告之訴為無理由，依行政訴訟法第237條之7、
第237條之8第1項、第98條第1項前段，判決如主文。
中　　華　　民　　國　　111 　年　　11　　月　　7 　　日
　　　　　　　　　行政訴訟庭　法　官　邱美英
上為正本係照原本作成。
如不服本判決，應於送達後20日內，向本院提出上訴狀，並應繳
納上訴裁判費新臺幣750元，其未表明上訴理由者，應於提出上
訴後20日內向本院補提理由書（均須按他造人數附繕本）。上訴
理由應表明關於原判決所違背之法令及其具體內容，或依訴訟資
料可認為原判決有違背法令之具體事實。未表明上訴理由者，逕
以裁定駁回上訴。
中　　華　　民　　國　　111 　年　　11　　月　　7 　　日
                              書記官  黃怡禎